【裁判字號】    92,訴,367
【裁判日期】    920805
【裁判案由】    違反毒品危害防制條例
【裁判全文】
臺灣屏東地方法院刑事判決                          九十二年度訴字第三六七號
    公  訴  人  臺灣屏東地方法院檢察署檢察官
    被      告  甲○○
右列被告因違反毒品危害防制條例案件，經檢察官提起公訴（九十一年度毒偵字第四
九０、五０二號），本院判決如左：
    主  文
甲○○連續施用第一級毒品，累犯，處有期徒刑拾月，扣案海洛因拾參小包（共計淨
重貳點伍捌公克，包裝重參點零陸公克）沒收銷燬之。
    事  實
一、甲○○曾因施用第二級毒品安非他命案件，經觀察、勒戒後，認無繼續施用毒品
    之傾向，由台灣屏東地方法院檢察署檢察官於民國八十九年二月十六日，以八十
    八年度毒偵字第六四七號、八十九年度毒偵字第二三六號為不起訴處分確定，復
    因施用第二級毒品安非他命案件，經觀察、勒戒後，認有繼續施用毒品之傾向，
    先送強制戒治，並由該署檢察官以八十九年度毒偵字第一一Ｏ九、一一九三、一
    二五七號聲請簡易判決處刑，於八十九年八月二十八日，經本院以八十九年度潮
    簡字第四Ｏ五號判處有期徒刑六月確定，並經接續執行而於九十二年一月五日執
    行完畢。猶不知悔改，復基於施用第一級毒品海洛因之概括犯意，自九十二年一
    月下旬某日起，至同年三月十九日十六時許止，連續多次在屏東縣恆春鎮○○路
    八之十號住處，施用第一級毒品海洛因，為警於九十二年三月十七日十二時許，
    在屏東縣恆春鎮○○路六之十五號後方之萬應公廟前查獲，並扣得海洛因九小包
    （合計淨重一‧三五公克，包裝重二‧二二公克）；及於同年三月十九日二十三
    時許，在屏東縣恆春鎮○○路八十五之四號查獲，並扣得海洛因四小包（共計淨
    重一‧二三公克，包裝重Ｏ‧八四公克）（被告此二次查獲施用安非他命部分，
    另移送本院併案審理）。
二、案經屏東縣警察局恆春分局報告台灣屏東地方法院檢察署檢察官偵查起訴。
    理  由
一、訊據被告對有於上述時地多次施用海洛因之事實坦承不諱，核與證人陳岳民、警
    員陳俊呈之證述相符，且被告於九十二年三月十七日、三月二十日經警採尿送驗
    結果，發現確有嗎啡陽性反應（即海洛因水解後之反應），此有屏東縣衛生局煙
    毒及麻醉藥品類委託檢驗結果通知書（屏縣衛檢六字第九二０一三五號）一紙、
    長榮大學確認報告二紙在卷可稽，此為檢驗機關本於專業知識及科學儀器方法所
    得之結論，自可憑信。另二次扣案之白色粉末共十三小包（共計淨重二‧五八公
    克，包裝重三‧０六公克），經送法務部調查局鑑定結果，確有第一級毒品海洛
    因成分，有該局鑑定通知書二紙在卷可按。此外復有偵查報告一份、查獲照片數
    幀等資料附卷可資佐證，足見被告自白與事實相符，堪以採信。且其曾因施用第
    二級毒品安非他命案件，經觀察、勒戒後，認無繼續施用毒品之傾向，由台灣屏
    東地方法院檢察署檢察官於八十九年二月十六日，以八十八年度毒偵字第六四七
    號、八十九年度毒偵字第二三六號為不起訴處分確定，復因施用第二級毒品安非
    他命案件，經觀察、勒戒後，認有繼續施用毒品之傾向，先送強制戒治，並由該
    署檢察官以八十九年度毒偵字第一一Ｏ九、一一九三、一二五七號聲請簡易判決
    處刑，於八十九年八月二十八日，經本院以八十九年度潮簡字第四Ｏ五號判處有
    期徒刑六月確定，被告於檢察官依毒品危害防制條例第二十條第二項規定為不起
    訴處分後五年內再犯毒品危害防制條例第十條之罪，有上述不起訴處分書、聲請
    簡易判決處刑書、臺灣屏東地方法院檢察署刑案資料查註紀錄表、臺灣高等法院
    被告全國前案紀錄表等在卷足憑，本件事證已明，被告施用毒品犯行，應堪認定
    。
二、查海洛因係毒品危害防制條例第二條第二項第一款所稱之第一級毒品，被告持以
    施用，核其所為係犯同條例第十條第一項之施用第一級毒品罪。被告持有第一級
    毒品，並進而施用之，其持有之低度行為為施用之高度行為吸收，不另論罪。被
    告連續多次施用第一級毒品海洛因之行為，時間緊接，犯罪基本構成要件相同，
    顯係基於概括犯意而為之，為連續犯，應以一罪論，並加重其刑。被告因施用毒
    品案件，於八十九年八月二十八日，經本院以八十九年度潮簡字第四Ｏ五號判處
    有期徒刑六月確定，並經接續執行而於九十二年一月五日執行完畢，有臺灣屏東
    地方法院檢察署刑案資料查註紀錄表、台灣高等法院報告全國前案紀錄表在卷可
    憑，其於執行完畢後五年以內再犯有期徒刑以上之罪，為累犯，應依刑法第四十
    七條之規定，加重其刑，其有二種刑之加重事由，應遞加重之。爰審酌被告之素
    行（見前科表），施用毒品之時間、次數，無視政府戒毒法令之宣導，屢經查獲
    ，仍一再施用，足見其陷溺已深，惟念其犯後坦承犯行，態度尚稱良好等一切情
    狀，量處如主文所示之刑。扣案海洛因共十三小包（共計淨重二‧五八公克，包
    裝重三‧０六公克），應依毒品危害防制條例第十八條第一項前段之規定，宣告
    沒收銷燬之。至鑑驗耗損之海洛因，顯已滅失，自不必再為沒收銷燬之諭知，併
    此敘明。
據上論斷，應依刑事訴訟法第二百九十九條第一項前段，毒品危害防制條例第十條第
一項、第十八條第一項前段，刑法第十一條、第五十六條、第四十七條，判決如主文
。
本案經檢察官趙燕利到庭執行職務。
中      華      民      國      九十二      年     八     月      五    日
                                      臺灣屏東地方法院刑事第二庭
                                          審判長法  官黃國永
                                                法  官林昌義
                                                法  官翁世容
右正本證明與原本無異。
如不服本判決應於收受本判決後送達後十日內向本院提出上訴書狀，其未敘述上訴理
由者，並得於提起上訴後十日內向本院補提理由書狀（均須按他造當事人之人數附繕
本 ）「切勿逕送上級法院」
           書記官   王秋淑
中      華      民      國      九十二      年      八    月      五   日
附錄：
毒品危害防制條例第十條第一項
施用第一級毒品者，處六月以上五年以下有期徒刑。


司法院資訊處製作；財團法人民間司法改革基金會備份。
